【裁判字號】    89,易,431
【裁判日期】    890526
【裁判案由】    妨害自由等
【裁判全文】
臺灣高雄地方法院刑事判決                          八十九年度易字第四三一號
    公  訴  人  臺灣高雄地方法院檢察署檢察官
    被      告  丙○○
右被告因妨害自由案件，經檢察官提起公訴（八十八年度偵字第二五一五九號）本院
判決如左：
    主  文
丙○○以強暴使人行無義務之事，處拘役參拾日，如易科罰金以參佰元折算壹日。又
以加害身體之事，恐嚇他人，致生危害於安全，處拘役參拾日，如易科罰金以參佰元
折算壹日，西瓜刀壹把沒收。應執行拘役伍拾日，如易科罰金以參佰元折算壹日，緩
刑貳年。西瓜刀壹把沒收。
被訴毀損部分公訴不受理。
    事  實
一、丙○○於民國八十八年十月十日晚間約其女友乙○○外出吃完消夜後，於次日凌
    晨二時四十分許回到高雄市左營區○○○路四七一巷十九號乙○○之住處，途中
    二人因言語不合發生爭執，丙○○要求再度外出談判遭拒，又見乙○○正與他人
    以行動電話談話，竟藉強拉乙○○及取走其之行動電話之強暴方式，使乙○○為
    取回行動電話，不得已任由丙○○以機車將其載回高雄市左營區○○○路五五六
    號五樓之二住處談判而行無義務之事。嗣後乙○○欲離去時，丙○○復另行起意
    ，以強拉乙○○衣服致使乙○○之衣領破損（毀損部分業已撤回告訴）並取出自
    己所有之西瓜刀，向乙○○恐嚇稱：「看誰要帶你回去」等語，恐嚇乙○○不得
    離去，隨後見乙○○因心生恐懼而哭泣時，即於當日（十一日）三時許，以機車
    將乙○○載回並歸還行動電話。
二、案經乙○○訴由高雄市政府警察局左營分局報請臺灣高雄地方法院檢察署檢察官
    偵查起訴。
    理  由
壹、有罪部分
一、訊據被告丙○○固坦承於右揭時、地與被害人乙○○發生拉扯並取走其行動電話
    後，將乙○○載至家中，其後始將乙○○載回等情，惟矢口否認有持西瓜刀恐嚇
    乙○○之行為，辯稱是要削蘋果給她吃云云。經查右揭事實，業據被害人指述綦
    詳，參以證人即乙○○之祖母甲○○○亦到庭結證稱：「我看見被告與我孫女在
    家門口拉扯後，我孫女告訴我他二人要出外談事」，顯見被告確有強拉被害人並
    取走其行動電話以迫使其隨同離家之行為；次查，被告於警訊中先供稱其自房間
    床頭櫃拿出西瓜刀後，要被害人把案外人林育瑩叫出來（八十八年十月十一日第
    一次警訊筆錄），偵查中又辯稱拿出西瓜刀是因被害人另一男友要來，故取出用
    以防身（見八十八年十月十一日偵查筆錄），隨後又改稱拿西瓜刀是為削蘋果給
    被害人吃（八十八年十月二十二日偵查筆錄、八十九年二月一日庭呈辯訴狀），
    其前後辯詞反覆不一，顯為避重就輕之言；又證人即被告之父所稱：「我兒子拿
    蘋果並拿一把水果刀進房間去」（八十九年四月十四日訊問筆錄），亦與被告所
    述西瓜刀係自房間床頭櫃取出等情不合，亦顯屬迴護之詞，均不足採，其恐嚇行
    為堪以認定。此外，復有西瓜刀一支及破損衣物照片二張在卷可稽，被告罪證明
    確，其犯行洵足認定。
二、核被告所為，係犯刑法第三百零四條第一項之強制罪及同法第三百零五條之恐嚇
    危害安全罪。所犯二罪間犯意各別，行為互殊，應分論併罰。恐嚇部分公訴人雖
    未論罪，然已據起訴書載明，此部分業經起訴，本院自應予審理。審酌被告因與
    被害人感情失和，一時失慮致罹刑典，並已與被害人達成和解支付適當賠償等一
    切情狀，爰量處如主文所示之刑，並諭知易科罰金之折算標準及定執行刑。又查
    被告前未曾受有期徒刑以上刑之宣告，有台灣高等法院被告全國前案紀錄表在卷
    可按，經此次偵審後，當知警惕，應無再犯之虞，本院認被告所受之宣告刑，以
    暫不執行為適當，併予宣告緩刑二年，以勵自新。扣案之西瓜刀一把為被告所有
    ，已據被告陳明在卷，且係供犯罪所用之物，爰依刑法第三十八條第一項第二款
    規定，併宣告沒收。
貳、公訴不受理部分
一、按告訴乃論之罪，告訴人於第一審辯論終結前，得撤回其告訴；又告訴經撤回者
    ，法院應諭知不受理之判決，刑事訴訟法第二百三十八條第一項，及第三百零三
    條第三款定有明文。
二、本件被告丙○○被訴毀損告訴人衣服部分，經檢察官提起公訴，認被告係犯刑法
    第三百五十四條第一項之傷害罪，依同法第三百五十七條之規定，須告訴乃論。
    茲據告訴人乙○○於本院審理中撤回其告訴，揆諸前開說明，自應諭知不受理之
    判決。
據上論斷，應依刑事訴訟法第二百九十九條第一項前段、第三百零三條第三款、刑法
第三百零四條第一項、第三百零五條、第五十一條第六款、第七十四條第一款、第三
十八條第一項第二款、罰金罰鍰提高標準條例第一條前段、第二條，判決如主文。
本案經檢察官蔡麗宜到庭執行職務。
中      華      民      國    八十九    年    五      月    二十六      日
                                    臺灣高雄地方法院刑事第三庭
                                      審判長法  官  宋  明  中
                                            法  官  涂  裕  洪
                                            法  官  葉  啟  洲
右正本證明與原本無異。
如不服本判決，應於判決送達後十日內，向本院提出上訴狀。
                                            書記官  盧  雅  婷
中      華      民      國    八十九    年    五      月    二十九      日
附錄本案論罪科刑法條全文
刑法第三百零四條
以強暴、脅迫使人行無義務之事或妨害人行使權利者，處三年以下有期徒刑、拘役或
三百元以下罰金。
前項之未遂犯罰之。
刑法第三百零五條
以加害生命、身體、自由、名譽、財產之事恐嚇他人，致生危害於安全者，處二年以
下有期徒刑、拘役或三百元以下罰金。


司法院資訊處製作；財團法人民間司法改革基金會備份。
